# 季节性生产零配件问题

提问人：厚德 载 物 88 时间：2023-02-20 11:46:26
陈老师，您好！现有A农机生产企业生产大型农机设备，每年的 9 、 10 月份处于生产淡季，属于三包季节，生产设备处于停工状态，但有部分工人会生产三包期间的零部件，请问这期间的制造费用往停工损失靠是否合理？如果全部制造费用，特别是折旧费用，那么零部件单价特别高。目前企业的做法是，以零部件的固定费用为标准（料、工、费 占比 7 ： 1 ： 2 ），抛出零部件的固定制造费用以外的制造费用，放到停工损失，计入营业成本，请问是否合理？

回答人：chenyiwei
这种情况下，虽然是季节性停工，但仍有零部件的生产。对于该期间发生的相关支出，可以按照正常产能下的单位成本作为分配率，将其归入此期间内仍生产的零部件的成本，超出部分作为季节性停工损失，直接计入营业成本。